【裁判字號】    89,交易,119
【裁判日期】    900301
【裁判案由】    過失傷害
【裁判全文】
臺灣新竹地方法院刑事判決                        八十九年度交易字第一一九號
    公  訴  人  臺灣新竹地方法院檢察署檢察官
    被      告  甲○○
右列被告因過失傷害案件，經檢察官提起公訴（八十九年度偵字第三七三五號），本
院判決如左：
    主  文
甲○○因過失傷害人，累犯，處拘役陸拾日。如易科罰金，以參佰元折算壹日。
    事  實
一、甲○○前因違反麻醉藥品管理條例案件，經本院於民國八十五年十月十五日以八
    十五年度竹簡字第四九二號判決判處有期徒刑六月，於同年十一月八日判決確定
    ，於八十六年一月十六日易科罰金執行完畢。其於八十九年一月二十二日下午四
    時二十分許，駕駛車號ＭＬ—五四四五號自小客車，沿新竹縣湖口鄉○○路往成
    功路西向行駛，當行駛至達生路與民生街交岔路口時，原應注意汽車行車速度在
    市區道路時速不得超過四十公里，且行駛至交岔路口，應遵守燈光號誌，而依當
    時天候、視線及路況均良好，並無不能注意之情事，竟疏於注意，貿然以五十公
    里之時速行駛，且闖越紅燈號誌，適有乙○○所騎乘ＧＹＶ—四七六號重型機車
    沿民生街往南方向行駛，甲○○遂撞及乙○○之機車左側，致懷有身孕之乙○○
    人車倒地後，受有左足踝及雙膝挫傷、胎盤早期剝離之傷害。
二、案經乙○○訴由新竹縣警察局竹北分局報請臺灣新竹地方法院檢察署檢察官偵查
    起訴。
    理  由
一、訊據被告甲○○於警訊中不否認於前揭時地以時速五十公里之速度駕駛自小客車
    而撞及告訴人乙○○機車之事實，雖矢口否認有何闖越紅燈之事實，辯稱：伊當
    時方向是綠燈云云。經查：被告前揭闖越紅燈一節，除經告訴人乙○○指述綦詳
    之外，經核亦與證人即案發當時站在路口目睹車禍經過之路人葉佐旺所證稱當時
    被告車行之達生路為紅燈等情相符，是被告辯稱未闖越紅燈一節與事實不符，為
    事後卸責之詞，不足採信。此外，復有道路交通事故調查報告表及現場照片四張
    附卷可稽，而行車速度，在市區道路不得超過四十公里，且汽車行駛至交岔路口
    ，應遵守燈光號誌，道路交通安全規則第九十三條第一項第一款、第一百零二條
    第一項第一款分別定有明文，而被告並無不能注意之情事，竟疏於注意貿然超速
    、闖越紅燈而行駛，其顯有過失，而告訴人受有左足踝及雙膝挫傷、胎盤早期剝
    離之傷害，並有診斷證明書二紙在卷可佐，是本件被告之過失與告訴人所受傷害
    有相當因果關係，被告過失傷害犯行明確，應依法論科。
二、核被告所為係犯刑法第二百八十四條第一項前段之過失傷害罪。被告前因違反麻
    醉藥品管理條例案件，經本院於八十五年十月十五日以八十五年度竹簡字第四九
    二號判決判處有期徒刑六月，於同年十一月八日判決確定，於八十六年一月十六
    日易科罰金執行完畢，有臺灣新竹地方法院檢察署刑案資料查註紀錄表一份附卷
    為憑，其於五年再犯本件有期徒刑以上之罪，應依累犯之規定，加重其刑。爰審
    酌被告已承認部分犯行，未遵守交通號誌，過失程度非輕，案發迄今已近一年仍
    未賠償告訴人分文等一切情狀，量處如主文所示之刑，並諭知易科罰金之折算標
    準，以資懲儆。另被告行為後，刑法第四十一條業於九十年一月四日修正為「犯
    最重本刑為五年以下有期徒刑以下之刑之罪，而受六月以下有期徒刑或拘役之宣
    告，因身體、教育、職業、家庭之關係或其他正當事由，執行顯有困難者，得以
    一元以上三元以下折算一日，易科罰金。但確因不執行所宣告之刑，難收矯正之
    效或難以維持法秩序者，不在此限。」「併合處罰之數罪，均有前項情形，其應
    執行之刑逾六月者，亦同。」並於同年月十日公佈施行，於同年月十二日生效，
    比較新舊法之規定，以變更後之新法對被告等有利，依刑法第二條第一項前段之
    規定，自應適用裁判時之新法。另被告經合法傳喚無正當理由而未到庭，本院認
    本件係應科拘役之案件，爰不待其陳述逕行判決，附此敘明。
三、據上論斷，應依刑事訴訟法第二百九十九條第一項前段、第三百零六條，刑法第
    二百八十四條第一項前段、第四十七條、第二條第一項前段、第四十一條第一項
    前段 ，罰金罰鍰提高標準條例第一條前段、第二條，判決如主文。
本案經檢察官章京文到庭執行職務。
中      華      民      國    九十      年      三      月      一      日
                              臺灣新竹地方法院交通法庭
                                      法    官  黃美盈
右正本證明與原本無異。
如不服本判決書應於送達後十日內向本院提出上訴狀（應附繕本），上訴於臺灣高等
等法院。
                                      書 記 官  吳尚文
中     華      民      國    九十      年      三      月      一      日
附錄本案論罪科刑法條：
中華民國刑法第二百八十四條
 (過失傷害罪)
因過失傷害人者，處六月以下有期徒刑、拘役或五百元以下罰金，致重傷者，處一年
以下有期徒刑、拘役或五百元以下罰金。
從事業務之人，因業務上之過失傷害人者，處一年以下有期徒刑、拘役或一千元以下
罰金，致重傷者，處三年以下有期徒刑、拘役或二千元以下罰金。


司法院資訊處製作；財團法人民間司法改革基金會備份。
